【裁判字號】    94,訴,3718
【裁判日期】    950331
【裁判案由】    毒品危害防制條例
【裁判全文】
臺灣臺中地方法院刑事判決              94年度訴字第3718號
公  訴  人  臺灣臺中地方法院檢察署檢察官
被      告  甲○○
                    （現於臺灣臺中女子監獄執行）
上列被告因毒品危害防制條例案件，經檢察官提起公訴（九十四
年度毒偵字第五三七五號），本院合議庭裁定由受命法官獨任進
行簡式審判程序，判決如下：
    主          文
甲○○連續施用第一級毒品，處有期徒刑壹年月。
扣案第一級毒品海洛因壹包（淨重零點貳玖公克，空包裝重零點
壹捌公克）沒收銷燬之。
    犯罪事實及理由
一、甲○○前因施用毒品案件，經送強制戒治，於民國九十二年
    十二月二十八日執行完畢釋放。猶不知戒絕，於前案強制戒
    治執行完畢釋放後之五年內，基於施用第一級毒品海洛因之
    概括犯意，自九十四年八月間某日起至九十五年二月二十八
    日止，在其男友位於南投縣草屯鎮住處或其借用之便利商店
    廁所等處所，以針筒注射身體之方式，連續施用海洛因多次
    ，施用頻率約每日二次。嗣先於九十四年九月二十七日晚間
    七時三十分許，在臺中市○區○○路與梅川西路口為警查獲
    ，並當場扣得海洛因一包（淨重零點二九公克，空包裝重零
    點一八公克）；再於九十五年三月二日，在南投縣草屯鎮另
    案為警緝獲。
二、訊據被告甲○○對於上開犯罪事實坦承不諱，且被告於九十
    四年九月二十七日為警查獲後，經警採尿送驗結果，呈海洛
    因代謝物嗎啡陽性反應，有中山醫學大學附設醫院藥物濫用
    檢測中心出具之尿液檢驗報告一份在卷可稽，此外復有海洛
    因一包（經送鑑定結果，確實含有海洛因成分，淨重零點二
    九公克，空包裝重零點一八公克）扣案可資佐證，足見被告
    自白與事實相符。本件事證明確，被告犯行堪以認定。
三、被告前因施用毒品案件，經送強制戒治，於九十二年十二月
    二十八日執行完畢釋放，有卷附臺灣高等法院被告全國前案
    紀錄表可參，其於前案強制戒治執行完畢釋放後五年內再犯
    施用第一級毒品罪，依毒品危害防制條例第二十三條第二項
    規定，應予論科。
四、
  (一)按海洛因係毒品危害防制條例第二條第二項第一款所列之第
    一級毒品，不得非法施用。核被告所為，係犯毒品危害防制
    條例第十條第一項之施用第一級毒品罪。被告因施用而持有
    海洛因，乃施用第一級毒品之當然手段，不另論罪。
  (二)被告先後多次施用海洛因犯行，時間緊接，犯罪構成要件相
    同，顯係基於概括犯意為之，為連續犯，應依刑法第五十六
    條規定，以一罪論，並加重其刑。檢察官雖僅起訴被告於九
    十四年八月間某日起至同年九月二十七日晚間七時三十分許
    往前回溯二十四小時內之施用第一級毒品犯行，惟被告上揭
    其餘經本院判決有罪而未經檢察官起訴之施用第一級毒品部
    分，既與檢察官起訴部分具有連續犯之裁判上一罪關係，而
    為起訴效力所及，本院自應併予審理，附此敘明。
  (三)爰審酌被告前因施用毒品案件，業經觀察、勒戒、強制戒治
    及法院判刑確定，猶再施用毒品不輟，顯無視國家杜絕毒品
    犯罪之禁令及毒品對其自身健康之戕害，惡性非輕，其本件
    施用之期間、次數，未能主動依傳喚到庭，對於自己違法行
    為欠缺悔過面對司法裁判之具體表現，惟於本院審理時坦認
    罪行，態度尚屬良好等一切情狀，量處如主文所示之刑。
  (四)扣案之海洛因一包（淨重零點二九公克，空包裝重零點一八
    公克），屬本案查獲之第一級毒品，不問屬於犯人與否，應
    依毒品危害防制條例第十八條第一項前段規定，宣告沒收銷
    燬之。
  (五)又被告於本案施用海洛因期間雖曾於九十四年九月二十八日
    至九十四年十一月六日入監執行另案竊盜罪所判處確定之拘
    役四十日，惟按刑法上之連續犯，係指基於概括之犯意，連
    續數行為，觸犯構成犯罪要件相同之罪名者而言。行為人之
    數犯行間，是否得依連續犯以一罪論，應以行為人自述之主
    觀犯意，佐以客觀上各犯行之犯罪時間、手段，依經驗法則
    、論理法則綜合判斷之（最高法院九十一年度台上字第一
    ○四三號判決意旨參照）。本件被告犯罪事實為施用第一級
    毒品，衡以毒品具有使人成癮之特性，施用毒品者絕大多數
    為長期施用之經驗法則，併參以被告於本院審理中所述：出
    獄後，因為從前施用毒品的朋友還來找伊，且伊身體酸痛就
    會想用毒品來控制等語，可見被告生理及心理上均未戒斷對
    毒品之依賴，以及毒品危害防制條例第二十條第二項中段所
    規定強制戒治之期間為「六個月以上，至無繼續強制戒治之
    必要為止」，顯示立法政策上認為有繼續施用毒品傾向者須
    接受六個月以上期間與毒品隔絕及治療始能有效戒斷毒癮等
    情，本院認被告於九十四年十一月七日出監後施用海洛因之
    犯行，與其入監前施用海洛因部分，仍應有連續犯之裁判上
    一罪關係，併予敘明。
據上論斷，應依刑事訴訟法第二百七十三條之一第一項、第二百
九十九條第一項前段，毒品危害防制條例第十條第一項、第十八
條第一項前段，刑法第十一條、第五十六條，判決如主文。
中    華    民    國    95    年    3     月    31    日
                  刑事第十二庭  法  官  羅智文
上正本證明與原本無異。
如不服本判決，應於送達後十日內向本院提出上訴狀（須附繕
本），上訴於臺灣高等法院臺中分院。
                                書記官  孫立文
中    華    民    國    95    年    3     月    31    日
附錄本案論罪科刑法條
毒品危害防制條例第十條第一項
施用第一級毒品者，處六月以上五年以下有期徒刑。


司法院資訊處製作；財團法人民間司法改革基金會備份。
